【裁判字號】    94,訴,1226
【裁判日期】    950124
【裁判案由】    毒品危害防制條例
【裁判全文】
臺灣彰化地方法院刑事判決              94年度訴字第1226號
公  訴  人  臺灣彰化地方法院檢察署檢察官
被      告  甲○○
                    （現於臺灣彰化看守所羈押中）
上列被告因違反毒品危害防制條例案件，經檢察官提起公訴（94
年度毒偵字第2237號），於本院準備程序中，被告就被訴事實為
有罪之陳述，經裁定改行簡式審判程序，本院判決如下：
    主  文
甲○○連續施用第一級毒品，處有期徒刑柒月。扣案之注射針筒
壹支沒收。
    事  實
一、甲○○前於民國（下同）92年間因施用毒品案件，經本院以
    92年度毒聲字第1923號裁定送觀察、勒戒後，認有繼續施用
    毒品之傾向，再以93年度毒聲字第405號裁定送強制戒治，
    於94年1月14日強制戒治期滿釋放，並由臺灣彰化地方法院
    檢察署檢察官於94年2月18日以94年度戒毒偵字第53號為不
    起訴處分確定。詎其仍未戒除毒癮，復基於施用第一級毒品
    海洛因之概括犯意，自94年3月間某日起至95年1月4日某時
    止，在其位於彰化縣和美鎮○○里○○路36號之居所及彰化
    縣鹿港鎮頂番里之不詳工廠內等處，以將第一級毒品海洛因
    摻水以注射針筒施打之方法，連續施用第一級毒品海洛因多
    次，平均約3、4天施用一次。嗣於94年4月28日晚上9時50分
    許，在彰化縣和美鎮○○路○段30號前為警查獲，並扣得其
    所有、供其施用第一級毒品海洛因所用之注射針筒1支。
二、案經彰化縣警察局和美分局報請臺灣彰化地方法院檢察署檢
    察官偵查起訴。
    理  由
一、按除被告所犯為死刑、無期徒刑、最輕本刑為3年以上有期
    徒刑之罪或高等法院管轄第1審案件者外，於前條第1項程序
    進行中，被告先就被訴事實為有罪之陳述時，審判長得告知
    被告簡式審判程序之旨，並聽取當事人、代理人、辯護人及
    輔佐人之意見後，裁定進行簡式審判程序；除簡式審判程序
    及簡易程序案件外，第1審應行合議審判，刑事訴訟法第273
    條之1第1項、第284條之1分別定有明文。本件被告甲○○所
    涉係死刑、無期徒刑、最輕本刑為3年以上有期徒刑之罪或
    高等法院管轄第1審案件以外之罪，並於本院行準備程序時
    就被訴事實為有罪之陳述，本院合議庭依前揭規定，經評議
    結果，裁定改由受命法官獨任行簡式審判程序，先予敘明。
二、上開事實，業據被告甲○○迭於警詢、偵訊、本院準備程序
    及審理時均坦承不諱，且被告於94年4月28日獲案後，經警
    採集其尿液送驗結果，確呈嗎啡陽性反應，有彰化縣警察局
    和美分局委託鑑驗尿液代號與真實姓名對照表及詮昕科技股
    份有限公司94年6月17日報告編號00000000濫用藥物尿液檢
    驗報告各1紙在卷可稽，復有扣案之注射針筒1支可資佐證，
    足徵被告之自白與事實相符，堪以採信。再者，被告前因施
    用毒品案件，經本院以92年度毒聲字第1923號裁定送觀察、
    勒戒後，認有繼續施用毒品之傾向，再以93年度毒聲字第
    405號裁定送強制戒治，於94年1月14日強制戒治期滿釋放，
    並由臺灣彰化地方法院檢察署檢察官於94年2月18日以94年
    度戒毒偵字第53號為不起訴處分確定乙情，亦有臺灣高等法
    院被告全國前案紀錄表及在監在押紀錄表等件附卷可按。被
    告於強制戒治執行完畢釋放後，5年內再犯毒品危害防制條
    例第10條第1項之罪，本件事證明確，被告上開犯行洵堪認
    定，應依法論科。
三、核被告甲○○所為，係犯毒品危害防制條例第10條第1項之
    施用第一級毒品罪。被告為施用第一級毒品海洛因而持有第
    一級毒品之低度行為，應為施用之高度行為所吸收，不另論
    罪。又被告先後多次施用第一級毒品海洛因之犯行，時間緊
    接，觸犯構成要件相同之罪名，顯係基於概括犯意為之，應
    依刑法第56條連續犯規定論以一罪，並加重其刑。公訴人雖
    僅就被告自94年3月間某日起至同年4月27日中午12時30分止
    有施用第一級毒品海洛因之犯行提起公訴，未論及被告其餘
    多次施用第一級毒品之犯行，然檢察官就犯罪事實一部起訴
    者，其效力及於全部，本件上開其餘多次施用第一級毒品犯
    行與公訴人起訴書所載經論罪部分之犯罪事實具有連續犯之
    裁判上一罪關係，應為起訴效力所及，本院自應併予審究。
    爰審酌被告前有毒品前科，且歷經觀察、勒戒及強制戒治等
    處遇措施，均未能知所收斂而遠離毒害，戒毒意志尚非堅定
    ，惟念及被告於犯罪後尚能坦承犯行，暨其犯罪之動機、目
    的、手段、施用毒品之期間、次數等一切情狀，量處如主文
    所示之刑，以示懲儆。扣案之注射針筒1支，係被告所有供
    施用第一級毒品海洛因所用之物，業據被告供承在卷，應依
    刑法第38條第1項第2款之規定宣告沒收。
據上論斷，應依刑事訴訟法第273條之1第1項、第299條第1項前
段，毒品危害防制條例第10條第1項，刑法第11條前段、第56 條
、第38條第1項第2款，判決如主文。
本案經檢察官何蕙君到庭執行職務。
中    華    民    國    95    年    1    月    24    日
                  臺灣彰化地方法院刑事第二庭
                                法  官  黃齡玉
以上正本證明與原本無異。
如不服本判決，應於判決送達後10日內，向本院提出上訴狀（ 須
附繕本 ）。
中    華    民    國    95    年    1    月    24    日
                                書記官  施嘉玫


司法院資訊處製作；財團法人民間司法改革基金會備份。
